【裁判字號】    95,上易,557
【裁判日期】    950912
【裁判案由】    竊盜
【裁判全文】
臺灣高等法院高雄分院刑事判決         95年度上易字第557號
上  訴  人  臺灣高雄地方法院檢察署檢察官
被      告  乙○○
                    現於臺灣高雄看守所（另案
上列上訴人因被告竊盜案件，不服臺灣高雄地方法院95年度易字
第408 號中華民國95年6 月19日第一審判決（起訴案號：臺灣高
雄地方法院檢察署95年度偵字第5478號），提起上訴，本院判決
如下：
    主  文
原判決撤銷。
乙○○竊盜，累犯，處有期徒刑月，如易科罰金，以銀元佰
元即新台幣玖佰元折算壹日。
    事  實
一、乙○○曾因竊盜罪，經臺灣高雄地方法院判處有期徒刑 6月
    ，於92年9 月27日執行完畢。猶不知悔改，復意圖為自己不
    法之所有，於95年2 月10日4 時20分許在高雄市三民區○○
    ○路41號「大都會網咖美食館」2 樓，趁甲○○因疲累趴在
    電腦桌睡覺之際，竊取甲○○所有而放置桌上之物品及證件
    （包括甲○○身分證、郵政儲金金融卡、臺灣銀行金融卡、
    捐血榮譽卡、中華電信ＩＣ電話卡、甲○○之母詹秋香身分
    證各1 張及隨身電話簿1 本）。乙○○得手後欲逃離時，立
    即遭「大都會網咖美食館」店員曾嶺發現，馬上告知甲○○
    及該店1 樓櫃檯店員隨後追躡，旋經警據報在高雄市○○區
    ○○街與晉元街口將乙○○逮捕。
二、案經高雄市政府警察局三民第一分局報告台灣高雄地方法院
    檢察署偵查起訴。
    理  由
壹、程序方面:
一、按被告以外之人（包括證人、鑑定人、告訴人、被害人及共
    同被告等）於審判外之陳述雖不符刑事訴訟法第159 條之 1
    至之4 等四條之規定，而經當事人於審判程序同意作為證據
    ，法院審酌該言詞陳述或書面陳述作成時之情況，認為適當
    者，亦得為證據；當事人、代理人或辯護人於法院調查證據
    時，知有刑事訴訟法第159 條第1 項不得為證據之情形，而
    未於言詞辯論終結前聲明異議者，視為有前項之同意，刑事
    訴訟法第159 條之5 定有明文。立法意旨在於傳聞證據未經
    當事人之反對詰問予以核實，原則上先予排除。惟若當事人
    已放棄反對詰問權，於審判程序中表明同意該等傳聞證據可
    作為證據；或於言詞辯論終結前未聲明異議，基於尊重當事
    人對傳聞證據之處分權，及證據資料愈豐富，愈有助於真實
    發見之理念，且強化言詞辯論主義，使訴訟程序得以順暢進
    行，上開傳聞證據亦均具有證據能力。本件證人甲○○及曾
    嶺之警詢筆錄，業經當事人於本院準備程序明示同意作為證
    據，本院審酌上開筆錄作成時，較無人情施壓或干擾，亦無
    不當取供之情形，認為以之作為本案之證據亦屬適當，是其
    等於警詢中之證言自具有證據能力。
二、傳聞法則乃對於被告以外之人於審判外之言詞或書面陳述，
    亦即針對被告以外之人於審判外以言詞或書面所為之供述證
    據而為規範。高雄市政府警察局三民第一分局扣押物品目錄
    表及贓物認領保管單各1 紙，係以物品之存在本身做為證明
    事實之證據；上開書據性質上亦非供述證據，無刑事訴訟法
    第159 條第1 項規定之適用。
貳、實體方面:
一、訊據被告乙○○坦承上揭竊盜行為被警查獲，於警詢及檢察
    官偵查並原審法院審理時亦同此供承不諱。核與證人即被害
    人甲○○及證人即「大都會網咖美食館」員工曾嶺於警詢時
    之證述情節相符，高雄市政府警察局三民第一分局扣押物品
    目錄表及贓物認領保管單各1 紙在卷可資佐證。按被告之自
    白，非出於強暴、脅迫、利誘、詐欺、疲勞訊問、違法羈押
    或其他不當方法，且與事實相符者，得為證據，刑事訴訟法
    第156 第1 項定有明文。亦即被告之自白係出於自由意思，
    且與事實相符者，即有證據能力，本件被告迭次自白竊盜犯
    行，均係出於自由意志，自得採為本件判決之基礎。綜合上
    揭各證據資料研析，被告竊盜犯行應堪認定。
二、核被告所為，係犯刑法第320 條第1 項之竊盜罪嫌。其曾因
    竊盜罪，經臺灣高雄地方法院判處有期徒刑6 月確定，於92
    年9 月27日執行完畢，有刑案資料查註紀錄表足稽，5 年內
    故意再犯本件有期徒刑以上之罪，不論依修正前之刑法第47
    條，或修正後之刑法第47條第1 項之規定，均構成累犯，對
    被告而言並無有利或不利之情形，自不生新舊法比較之問題
    ，應逕依修正前之刑法第47條，論以累犯，並加重其刑。刑
    法於94年2 月2 日修正公布，95年7 月1 日施行，被告行為
    後，法律變更，依新法第2 條第1 項「從舊從輕」之比較，
    被告於犯罪時之刑法第41條第1 項前段規定：「犯最重本刑
    為5 年以下有期徒刑以下之刑之罪，而受6 個月以下有期徒
    刑或拘役之宣告，因身體、教育、職業、家庭之關係或其他
    正當事由，執行顯有困難者，得以1 元以上3 元以下折算一
    日，易科罰金。」又被告行為時之易科罰金折算標準，修正
    前罰金罰鍰提高標準條例第2 條前段（現已刪除）規定，就
    其原定數額提高為100 倍折算1 日，則本件被告行為時之易
    科罰金折算標準，應以銀元300 元折算1 日，經折算為新臺
    幣後，應以新臺幣900 元折算為1 日。惟95年7 月1 日修正
    公布施行之刑法第41條第1 項前段則規定：「犯最重本刑為
    五年以下有期徒刑以下之刑之罪，而受六個月以下有期徒刑
    或拘役之宣告者，得以新臺幣一千元、二千元或三千元折算
    一日，易科罰金。」比較修正前後之易科罰金折算標準，以
    95年7 月1 日修正公布施行前之規定，較有利於被告，則應
    依刑法第2 條第1 項前段，適用修正前刑法第41條第1 項前
    段規定，定其折算標準。
三、原審為科刑之判決，固非無見，惟(一)原審不及比較新舊法律
    ，自有未合。(二)被告累犯竊盜，處拘役60日，量刑過輕。檢
    察官上訴意旨「被告正值青壯年，不思以正當途徑掙取金錢
    ，圖以不勞而獲之方式獲取財物，犯罪動機及目的均非良善
    ，屢犯竊盜案件，前已因竊盜罪，經臺灣高雄地方法院判處
    有期徒刑6 月確定，於92年9 月27日執行完畢，竟仍不知悔
    改，再犯本件犯行，為累犯，顯見其惡性之重大，量刑過輕
    。」等語，指摘原判決不當，尚非全無理由，且原判決確有
    其他可議之處，即屬無可維持，應由本院撤銷改判，爰審酌
    係累犯且屢犯竊盜之罪，犯後態度良好等一切情狀，量處如
    主文所示之刑 (檢察官上訴指摘原判決量刑過輕不當，本院
    自應量處較原審為重之刑)。 並依法諭知如易科罰金以銀元
    300元即新台幣900 元折算一日。
據上論斷，應依刑事訴訟法第369 條第1 項前段、第364 條、第
299 條第1 項前段、刑法第2 條第1 項前段、第320 條第1 項、
修正前第47條、第41條第1 項前段，罰金罰鍰提高標準條例第 1
條前段、第2 條，現行法規所定貨幣單位折算新台幣條例第2 條
，判決如主文。
本案經檢察官彭南雄到庭執行職務。
中    華    民    國    95    年    9     月    12    日
                  刑事第二庭    審判長法  官 林正雄
                                      法  官 黃壽燕
                                      法  官 陳啟造
以上正本證明與原本無異。
本判決不得上訴。
中    華    民    國    95    年    9     月    12    日
                                      書記官 黃琳群
附錄本判決論罪科刑法條：
中華民國刑法第320條
(普通竊盜罪、竊佔罪)
意圖為自己或第三人不法之所有，而竊取他人之動產者，為竊盜
罪，處5 年以下有期徒刑、拘役或 500 元以下罰金。
意圖為自己或第三人不法之利益，而竊佔他人之不動產者，依前
項之規定處斷。
前二項之未遂犯罰之。


司法院資訊處製作；財團法人民間司法改革基金會備份。
